【裁判字號】    97,抗,104
【裁判日期】    970520
【裁判案由】    拍賣抵押物
【裁判全文】
臺灣桃園地方法院民事裁定               97年度抗字第104號
抗  告  人  乙○○
相  對  人  花旗（台灣）商業銀行股份有限公司
法定代理人  甲○○
上列當事人間拍賣抵押物事件，抗告人對於中華民國97年3 月31
日本院97年度司拍字第587 號所為裁定提起抗告，本院裁定如下
：
    主  文
抗告駁回。
抗告程序費用壹仟元由抗告人負擔。
    理  由
一、按「本法稱關係人者，謂聲請人、相對人及其他利害關係人
    」；又因裁定而權利受侵害者，得為抗告；非訟事件法第10
    條、第41條第1 項分別定有明文。次按抵押權人於債權已屆
    清償期而未受清償者，得聲請法院拍賣抵押物，就其賣得價
    金而受清償，民法第873 條定有明文。而抵押權人為此項聲
    請，請為准予拍賣抵押物之裁定，係屬非訟事件，祗須其抵
    押權已依法登記，並債權已屆清償期而未受清償，法院即應
    為准許拍賣抵押物之裁定，此法院所為准許拍賣抵押物之裁
    定，無確定實體法上之法律關係存否之性質，於債權及抵押
    權之存否，亦無既判力，最高法院58年度台抗字第524 號著
    有判例可稽。是對於此項法律關係有爭執者，應由有爭執之
    人，另循民事訴訟程序以資解決，同院51年度台抗字第269
    號判例亦足參照。
二、抗告意旨略以：抗告人於民國97年4 月7 日已先行補繳一期
    貸款，相對人於電話中亦同意抗告人先補繳貸款，未提及任
    何拍賣抵押物事宜，爰依法提起抗告等語。
三、查本件相對人主張抗告人前向華僑商業銀行股份有限公司（
    按：華僑商業銀行已於96年12月1 日與相對人合併，華僑商
    業銀行為消滅銀行，相對人為存續銀行，由相對人承受華僑
    商業銀行之一切債權債務）借款，以原裁定當事人趙莉雯所
    有如原裁定附表所示不動產設定抵押權為債權擔保，已經依
    法登記，因抗告人對相對人負債新台幣4,631,431 元已屆清
    償期而未為清償，爰聲請拍賣抵押物，並提出行政院金融管
    理委員會同意函及公司變更登記表、土地及建物登記第二類
    謄本、他項權利證明書、抵押權設定契約書、貸款契約書、
    授權約定書、個人抵押貸款契約書等件為證，原審據此准許
    相對人拍賣抵押物之聲請，於法並無不合。
四、本件抗告人以原裁定當事人趙莉雯所有如原裁定附表所示不
    動產設定最高限額抵押權予華僑商業銀行（已由相對人承受
    ），以擔保抗告人對相對人所負債務之清償，相對人因債權
    未獲清償聲請拍賣抵押物，抗告人固為本件拍賣抵押物之利
    害關係人，得就原裁定提起抗告，惟抗告人以已補繳一期貸
    款，相對人亦同意抗告人先補繳貸款，未提及拍賣抵押物事
    宜等語爭執，揆諸首揭法律規定及說明，要屬實體上之爭執
    ，抗告人應另行起訴，以求解決。是抗告人執此提起抗告，
    請求廢棄原裁定，為無理由，應予駁回。
五、據上論結，本件抗告為無理由，依非訟事件法第46條、第21
    條第2 項，民事訴訟法第495 條之1 第1 項、第449條第1項
    前段、第78條，裁定如主文。
中    華    民    國    97    年    5     月    20    日
            民事第二庭審判長法  官  劉克聖
                            法  官  張金柱
                            法  官  蔡寶樺
以上正本係照原本作成
本裁定除以適用法規顯有錯誤為理由，並經本法院許可外，不得
再抗告。如提起再抗告，應於收受本裁定送達後10日內向本院提
出再抗告狀，並繳納再抗告費新臺幣1,000 元。
中    華    民    國    97    年    5     月    20    日
                            書記官  李宛儒


司法院資訊處製作；財團法人民間司法改革基金會備份。
